【裁判字號】    89,家訴,2
【裁判日期】    890608
【裁判案由】    否認子女
【裁判全文】
臺灣澎湖地方法院民事判決  八十九年度家訴字第二號
    原      告  丙○○
    被      告  甲○○
    被      告  乙○○
    兼  右一人
    法定代理人
右當事人間否認子女事件，本院判決如左：
    主      文
確認被告甲○○非被告乙○○之婚生女。
訴訟費用由被告負擔。
    事      實
甲、原告方面：
  一、聲明：如主文所示。
  二、陳述：原告與被告乙○○原係夫妻，婚後因雙方個性不合，感情日益疏遠淡薄
      ，原告因此於民國八十二年間離開夫家，獨自在外工作，未與被告乙○○同床
      共枕，嗣兩造於八十七年六月二日協議離婚，惟未克辦理離婚登記，延至八十
      八年四月七日始辦妥離婚登記。原告嗣於八十八年十月一日與訴外人洪文正結
      婚，結婚之前即已發生親密關係，並於八十八年十二月十二日生下一女即被告
      甲○○，因甲○○係於原告與被告乙○○婚姻關係尚存續中受胎，原告既於八
      十二年間即與乙○○分居，是被告甲○○非原告與被告乙○○受胎所生，為此
      依法訴請判決如聲明。
  三、證據：提出出生證明書、戶籍謄本、離婚協議書各一份為證。
乙、被告方面：
  一、聲明：同意原告之請求。
  二、陳述：被告甲○○確非被告乙○○所生之女。
丙、本院依職權囑託財團法人長庚紀念醫院高雄分院（以下簡稱：高雄長庚醫院）鑑
    定兩造之血緣關係。
    理      由
一、本件原告主張其與被告乙○○本係夫妻，嗣後協議離婚，惟婚姻關係存續中與訴
    外人洪文正受胎，生有一女即被告甲○○之事實，業據提出與其所述相符之戶籍
    謄本、出生證明書、離婚協議書等件為憑，自堪信為真實。又原告主張其與被告
    乙○○於八十二年間即行分居，迄今未曾再同居，被告甲○○應非自被告乙○○
    受胎所生一節，經本院囑託高雄長庚醫院鑑定兩造間血緣關係之結果，認定被告
    甲○○不可能為原告與被告乙○○所生，有該院八十九年五月十二日（八九）長
    庚院高字第一０三五號函及所附之親子鑑定報告書各一紙可稽，是原告此部份之
    主張，亦屬真實。
二、按民法第一千零六十三條第一項推定之婚生子女，如夫妻之一方能證明妻非自夫
    受胎者，得於知悉子女出生之日起，一年內提起否認之訴，同條第二項定有明文
    。查原告生下被告甲○○之受胎期間，既係在其與被告乙○○婚姻關係存續中，
    則依法自應推定被告甲○○為原告與被告乙○○所生之婚生女，然原告受胎懷有
    被告甲○○時，並未與被告乙○○同居，即非自被告乙○○受胎，準此，原告於
    知悉被告甲○○出生之日起一年內提起本件訴訟，於法洵屬有據，應予准許。
三、據上論結，本件原告之訴為有理由，依民事訴訟法第八十五條第一項前段、第七
    十八條判決如主文。
中      華      民      國    八十九    年      六      月      八      日
~B臺灣澎湖地方法院民事庭
~B    法      官  謝靜恆
右正本係照原本作成。
如對本判決上訴，須於判決送達後廿日內，向本院提出上訴狀(須附繕本)。
中      華      民      國    八十九    年      六      月      九      日
~B    法院書記官  薛流芳


司法院資訊處製作；財團法人民間司法改革基金會備份。
